臺灣高雄地方法院高雄簡易庭裁定
111年度雄秩字第150號
移送機關    高雄市政府警察局苓雅分局
被移送人    許育誠



上列被移送人違反社會秩序維護法案件，經移送機關於民國111
年9月25日高市警苓分偵字第11173707200號移送書移送審理，本
院裁定如下：
    主      文
被移送人許育誠無正當理由攜帶具有殺傷力之器械，處罰鍰新臺
幣參仟元。
扣案之彈簧刀壹把沒入。
    事實及理由
一、移送意旨略以：被移送人於民國111年9月1日9時23分許，駕
    駛車牌號碼000-0000號自用小客車在高雄市苓雅區四維三路
    與復興二路口與他人發生交通事故，員警獲報到場處理，於
    被移送人右邊口袋發現露出1把彈簧刀之刀柄，乃據以偵辦
    。因認被移送人涉有違反社會秩序維護法第63條第1項第1款
    之規定，爰移請裁處等語。
二、按無正當理由攜帶具有殺傷力之器械、化學製劑或其他危險
    物品者，處3日以下拘留或新臺幣3萬元以下罰鍰，社會秩序
    維護法第63條第1項第1款定有明文。本條款之構成要件，須
    行為人客觀上有攜帶具有殺傷力之器械、化學製劑或其他危
    險物品之行為，且該攜帶係無正當理由，因而有危害於社會
    安全之情形，始足當之。亦即，就行為人客觀上攜帶具有殺
    傷力器械之行為，依其攜帶行為之目的，考量行為人攜帶當
    時時間、地點、身分、舉止等因素，據以認定其是否已構成
    本條款之行為。
三、經查，被移送人於前揭時間、地點攜帶扣案之彈簧刀1把等
    情，業經被移送人於警詢時坦承不諱，並有扣押筆錄、扣押
    物品目錄表、扣押物品收據、扣押物品照片為憑（本院卷第
    4至10頁）。而扣案之彈簧刀1把，為金屬製品，質地堅硬，
    刀鋒銳利，如持之朝人揮砍，實足以對人體造成相當之傷害
    ，核屬具有殺傷力之器械無訛。被移送人雖辯稱：係為維護
    自身安全才會攜帶該彈簧刀等語。然本件查獲地點乃不特定
    人得以出入經過之公共場所，衡諸社會通念，一般人應無於
    公共場合攜帶該刀械之必要，被移送人隨身攜帶該刀械在外
    ，足以對社會大眾之生命安全及社會安寧產生危害之虞，被
    移送人所辯，顯非合理化其行為之正當事由，是難認被移送
    人攜帶該彈簧刀有正當理由。核被移送人所為係屬違反社會
    秩序維護法第63條第1項第1款規定之違序行為。爰審酌被移
    送人所為影響公共秩序之程度，及行為後之態度、行為之動
    機、手段及過程等一切情狀，裁處如主文所示之罰鍰。
四、次按供違反本法行為所用之物，以行為人所有者為限，得沒
    入之，社會秩序維護法第22條第3項前段定有明文。經查，
    扣案之彈簧刀1把為被移送人所有，且係供其違反社會秩序
    維護法行為所用之物，業據被移送人陳述明確，爰依法宣告
    沒入。
五、依社會秩序維護法第45條第1項、第63條第1項第1款、第22
    條第3項前段，裁定如主文。
中　　華　　民　　國　　111 　年　　10　　月　　18　　日
                  高雄簡易庭   法  官  陳安信
以上正本係照原本作成。
不服本裁定者，得於裁定書送達之翌日起五日內，以書狀敘明理
由，經本庭提起抗告。
中　　華　　民　　國　　111 　年　　10　　月　　19　　日
                               書記官  蔡妮君